# 增资收购

提问人：wx_5cbd6a2767a5 时间：2022-11-14 17:20:51
请教陈版主，A公司原由甲100%控股，账面净资产 100 ，经评估账面净资产公允200.
乙公司以 400 的对价对A公司进行增资，控股60%，构成合并。
基于上述情况，乙公司合并报表商誉如何计算？是否是400-(200+400)*60%=40？

回答人：chenyiwei
A公司原有净资产的评估值是 200 ，乙公司投入资产的评估值是 400 ，则比较合理的结果是乙公司占A公司的股权比例为66.67%，但此处为何只有60%？
此处的 200 、 400 是否为可辨认净资产按资产基础法的评估值，即评估报告中未考虑商誉因素？

提问人：wx_5cbd6a2767a5 时间：2022-11-16 14:33:17
1.股权比例为66%
2.是可辨认净资产按资产基础法的评估值，未考虑商誉。

回答人：chenyiwei
如是，则商誉可按主帖所述方法计算。